臺灣高等法院臺中分院刑事裁定　　　　　 96年度聲再字第1號
再審聲請人
即受判決人　甲○○
上列聲請人因背信案件，對於本院九十五年度上易字第一二七○
號中華民國九十五年十一月二十八日確定判決（原審法院案號：
臺灣臺中地方法院九十三年度易字第二六九八號，偵查案號：臺
灣臺中地方法院檢察署九十二年度偵字第一三○七七、一七三五
七號）聲請再審，本院裁定如下：
    主  文
再審之聲請駁回。
    理  由
一、本件再審聲請人即受判決人甲○○（以下簡稱為再審聲請人
    ）之聲請再審意旨，如後附刑事再審書狀之記載。
二、按聲請再審，應以再審書狀敘述理由，附具原判決之繕本及
    證據，提出於管轄法院為之，此於刑事訴訟法第四百二十九
    條定有明文；又法院認為聲請再審之程序違背規定者，應以
    裁定駁回之，此於刑事訴訟法第四百三十三條亦有明文規定
    。另外，不得上訴於第三審法院之案件，除刑事訴訟法第四
    百二十條規定外，其經第二審確定之有罪判決，如就足生影
    響於判決之重要證據漏未審酌者，亦得為受判決人之利益，
    聲請再審，刑事訴訟法第四百二十一條，定有明文。是本條
    所規定者須為足生影響於判決之重要證據，未經原確定判決
    審酌者，始足當之，茍業經原確定判決審酌，或非足生影響
    於判決之重要證據，均不得據以聲請再審。
三、經查：
（一）本件再審聲請人辯稱：原確定判決理由三之（４）中，關
      於新台幣（下同）一千二百四十萬元之貸款展期，係由財
      政部、合作金庫人員所組成之審議小組於民國（下同）九
      十年三月八日決定展期，農會並無決定權部分。經查，再
      審聲請人就此部分，雖提出九十年三月二十八日之「聯合
      輔導神岡鄉農會信用部業務工作日誌」、「臺中縣神岡鄉
      農會授信審查小組九十年三月二十八日會議紀錄」及「臺
      中縣神岡鄉農會授信審查明細表」（即再審聲請狀所附證
      物一）以為證據，惟上開「聯合輔導神岡鄉農會信用部業
      務工作日誌」關於上開貸款部分，係記載「陳康金枝、蕭
      進憲均逾千萬元轉期案件，請徵取最近年度報稅資料附卷
      及徵信評估依據，並對逾三百萬元授信戶票信查詢」等字
      ，難認此係財政部、合作金庫人員所組成之輔導小組成員
      有決定上開貸款可以展期之證據；此外，「臺中縣神岡鄉
      農會授信審查小組九十年三月二十八日會議紀錄」雖記載
      「決議：詳後頁授信審查明細表」、「輔導小組意見：詳
      後頁授信審查明細表」，但其後之「臺中縣神岡鄉農會授
      信審查明細表」之「決議」與「輔導小組意見」欄內，則
      並無任何文字記載，此情有再審聲請人所提出之上開「臺
      中縣神岡鄉農會授信審查小組九十年三月二十八日會議紀
      錄」、「臺中縣神岡鄉農會授信審查明細表」可稽，則依
      據再審聲請人所提出之「臺中縣神岡鄉農會授信審查小組
      九十年三月二十八日會議紀錄」及「臺中縣神岡鄉農會授
      信審查明細表」，亦同難認定財政部、合作金庫人員所組
      成之輔導小組成員，有決定上開貸款可以展期。再審聲請
      人就此部分之再審聲請事由，並未提出堪認足生影響於判
      決之漏未審酌重要證據，此部分之再審聲請自非合法。
（二）又就再審聲請人主張：原確定判決就系爭貸款一千二百四
      十萬元之償還過程及償還數額並未審度事理並考量其可否
      採捨部分。其中，再審聲請人所提出之神岡鄉農會不動產
      調查估價報告表、不動產調查表、透明房訊全文資料網頁
      等資料，何以不得採為有利再審聲請人之證據，業經本院
      原確定判決予以審酌（見本院原確定判決第十一頁）。證
      人鄭富雄之證詞亦有經本院原確定判決予以審酌（見本院
      原確定判決第十二頁）。至於證人王祿香在一審證明再審
      聲請人有將土地增值稅之退稅款償還合作金庫部分，及上
      開貸款之償還過程及償還數額等部分，均係本院原確定判
      決認定再審聲請人為背信犯行之行為後，再審聲請人如何
      清償民事債務之問題。此部分犯罪成立之後之行為，與再
      審聲請人先前已成立之背信犯行，並無直接關係，亦難認
      屬足生影響於判決之漏未審酌重要證據。再審聲請人就此
      部分所為之再審聲請，並無理由。
（三）末就再審聲請人主張：證人許美惠、吳思聰、陳祚海、陳
      永松、陳春妹等人已於一審證明「遲繳利息，如再補繳都
      可以辦理展期」部分，及八十五年八月二十九日台財融字
      第八五五三五八八五號函部分，本院原確定判決已有審酌
      （見本院原確定判決第十二頁）。再審聲請人主張此部分
      係足生影響於判決之「漏未審酌」重要證據，此亦與事實
      不合。再審聲請人就此部分所為之再審聲請，亦無理由。
（四）綜上理由，本件再審之聲請，有上開不合法及無再審理由
      之情事，應予駁回。
四、據上論斷，應依刑事訴訟法第四百三十三條、第四百三十四
    條第一項裁定如主文。
中　　華　　民　　國　　96　　年　　2　　月　　27 　　日
            刑事第三庭    審判長法　官　王  增  瑜
                                法　官  胡  忠  文
                                法　官  廖  柏  基
上列正本證明與原本無異。
不得抗告。
                                書記官  王  麗  英
中　　華　　民　　國　　96　　年　　2　　月　　27 　　日
